Leonardo Rafael Pérez Martinez

Licenciado en Psicología Social

Av. Intercomunal de
Antímano con
Calle El Carmen
Caracas, Municipio
Libertador

→ +58 416 427 28 80

→ +58 212 472 79 82

□ leo.prez.k@gmail.com
in psic-leonardo-pérez

⑤ Stringdom42



Información profesional

Perfil

Psicólogo social con conocimiento avanzado de informática. Diseñador y coordinador de proyectos de incidencia social. Redactor y editor de textos técnicos, manuales, y contenido instruccional y promocional para redes sociales. Orador experimentado. Facilitador de grupos y talleres con conocimiento en evaluación basada en competencias. Especialista en educación, derechos, y salud sexual y reproductiva.

Experiencia Laboral

Nov, 2019-Presente

CEX/CIES, Miembro del comité técnico del centro de excelencia latinoamericano en educación integral en sexualidad.

- Validación de los contenidos educativos del curso online de Educación Integral en Sexualidad para prestadores de servicios de planificación familiar.
- Creación y selección de una caja de herramientas para la EIS.
- Coordinar la implementación del proyecto de participación y liderazgo juvenil.
- Realizar consultoría a los miembros del centro de excelencia en temas de salud y derechos sexuales y reproductivos.
- o Participar en las reuniones remotas del comité técnico.

Sept, 2017-Actual

PLAFAM, A.C, Especialista del programa de jóvenes y adolescentes.

- Ejecución de proyectos sociales para la participación de jóvenes y adolescentes en iniciativas de promoción de la EIS, planificación familiar y empoderamiento en los derechos sexuales y reproductivos.
- Dirección y coordinación del grupo de voluntariado Plafam Juvenil.
- Promover y coordinar la participación de los jóvenes dentro y fuera de la institución.
- Realizar alianzas con instituciones hermanas, centros educativos, grupos juveniles, instituciones comunitarias públicas y privadas.
- Coordinar y ejecutar actividades formativas para personas con incidencia en jóvenes, como docentes, representantes, médicos, enfermeras, líderes juveniles y otros adultos significativos.

Feb-Ago, 2017

teleSUR, La nueva televisión del sur, C.A. Redactor Web.

- Redaccion de artículos de investigación sobre eventos históricos.
- o Redacción de contenidos para la página web del canal.
- Resumen de acontecimientos noticiosos.
- Elaboración de notas informativas sobre entrevistas.
- Creación de notas promocionales para la programación del canal.

2015-2016

Kavanayentech C.A., Consultor de tecnología en implementación de APIA Documentum.

- Consultoría psicológica en adopcion de tecnologías de la información en la administración pública.
- Consultoría y supervisión del equipo de implementación del paquete informático APIA Documentum.
- Elaboración y ejecución de talleres de entrenamiento al personal en el uso de tecnologías para trámites administrativos.
- Elaboración y ejecución de un plan de adopción de la tecnología APIA Documentum para el personal de administración pública.
- Creación y aplicación de instrumentos de evaluación de la adopción de nuevas tecnologías.

2010-2015

IBM de Venezuela C.A., Operador de 'Centro de innovación de negocios'.

- Monitoreo de los procesos informáticos de la plataforma interbancaria nacional.
- Registro y seguimiento de incidencias y eventos de la plataforma.
- Ejecución de procesos informáticos de rutina y mantenimiento.

- Ejecución de tareas de rutina en los equipos informáticos del datacenter.
- Asistencia al personal desarrollador de software y al equipo técnico de mantenimiento del datacenter.

2010-2011 The Adecco Group Venezuela—Banco Mercantil, Analista de help-desk.

- Soporte técnico informático para el personal administrativo del Banco Mercantil.
- Recepcion de llamadas de soporte.
- Seguimiento a eventos de soporte técnico.
- Asistencia en la ejecución de procesos informáticos administrativos.
- Soporte remoto de incidencias informáticas.

Educación

2018 **Psicología mención Psicología Social**, *Universidad Central de Venezuela*, Licenciado.

2005 Bachiller en Ciencias, U.E.N. Rafael Seijas.

Software

Microsoft Office Manejo avanzado de Word, Excel, PowerPoint, y Project. Conocimientos básicos de Access.

Análisis de datos estadísticos básicos con el paquete Tidyverse en el lenguaje de análisis R.

Git Gestión avanzada de control de versiones y trabajo colaborativo en la nube.

LATEX Typesetting software

RStudio

Elaboración avanzada y automatizada de documentos de alta calidad tipográfica.

Idiomas

Español Lengua materna.

Inglés Fluidez en lectura, escritura y conversación.

Coordinación de proyectos

2020	Esperanza: Programa de formación de prestadores de servicios de salud en derechos y salud, sexual y reproductiva.
2018-2020	Desarrollo de un modelo integral para la prevención y atención del sindrome por virus Zika en Venezuela: un enforque desde la salud sexual y reproductiva.
2017-2018	Háblalo: Visibilización y abordaje del estigma contra el aborto en Venezuela mediante mensajes adiovisuales.
2016-2017	Cero prejuicios, PLAFAM habla contigo: avance de la educación integral en sexualidad en liceos de Caracas, Venezuela.
2015-2016	APIA Documentum: Prueba piloto para la digitalización de procesos de legalización de documentos con énfasis en 'cero papel' en el Registro Principal de Caracas del SAREN.

Referencias laborales

Nelmary Diaz — Gerente de programas, PLAFAM, A.C.

Email: ndiaz@plafam.org.ve

Teléfono: +58 412 954 9116 / +58 212 634 0177

Gustavo Torres — Fundador y director ejecutivo, Kavanayentech, C.A.

Email: gtorres@kavanayentech.com

Teléfono: +1 786 487 7791